【裁判字號】    97,上易,2296
【裁判日期】    971029
【裁判案由】    傷害
【裁判全文】
臺灣高等法院刑事判決                97年度上易字第2296號
上  訴  人  臺灣板橋地方法院檢察署檢察官
被      告  乙○○
上列上訴人因被告傷害案件，不服臺灣板橋地方法院97年度易字
第1227號，中華民國97年7月31日第一審判決（起訴案號：臺灣
板橋地方法院檢察署97年度偵字第6605號），提起上訴，本院判
決如下：
    主  文
上訴駁回。
    理  由
一、公訴意旨另以：被告乙○○於前開時地，與被告程氏釧、林
    氏紅柳共同基於傷害之犯意聯絡，與程氏釧、林氏紅柳共同
    毆打甲○○，使甲○○受有左手、頸部、右踝多處挫傷之傷
    害，因認被告乙○○亦涉犯刑法第277條第1項之傷害罪嫌。
二、按犯罪事實應依證據認定之，無證據不得認定犯罪事實；不
    能證明被告犯罪者，應諭知無罪之判決，刑事訴訟法第154
    條第2項、第301條第1項分別定有明文。又刑事訴訟法第161
    條第1項明定：檢察官就被告犯罪事實，應負舉證責任，並
    指出證明之方法。依此，檢察官對於起訴之犯罪事實，應負
    提出證據及說服之實質舉證責任。倘其所提出之證據，不足
    為被告有罪之積極證明，或其指出證明之方法，無從說服法
    院形成被告有罪之心證，基於無罪推定之原則，自應為被告
    無罪判決之諭知（最高法院92年台上字第128號判例意旨參
    照）。
三、公訴人認被告乙○○涉犯刑法第277條第1項之傷害罪嫌，無
    非係以證人甲○○之指述、被告乙○○及共同被告程氏釧、
    林氏紅柳之供述及前揭診斷證明書等件資為論據。質之被告
    乙○○堅決否認有何傷害甲○○之舉，辯稱：伊並未毆打甲
    ○○，亦未與甲○○發生拉扯，伊在一旁看到被告程氏釧及
    甲○○打架，覺得很緊張，就去叫科長等語。
四、經查：關於被告乙○○涉案之情節，證人甲○○於警詢及偵
    查中指述：乙○○在旁邊抓著伊，伊叫乙○○放手，但她一
    直抓著伊不放，讓伊遭到程氏釧及林氏紅柳毆打，乙○○並
    未打伊其他部位（見偵查卷第3頁、第24頁），繼之於本院
    審理中證稱：乙○○沒有打伊，但乙○○捉住伊，叫伊放手
    ，伊也叫乙○○放手，但乙○○沒有放手等語（見本院卷第
    51頁、第52頁）。證人朱清華於原審審理中證陳：伊看到乙
    ○○在拉開甲○○，伊沒有注意乙○○拉甲○○何處，因為
    當時很緊張，乙○○拉的目的伊認為是在勸架，因為如果要
    打架應該會出拳（見原審卷第60頁至第62頁），證人林金安
    於原審審理中亦證述：伊係事發後才去現場，但伊有看到現
    場之案發錄影帶畫面，畫面中乙○○在拉開，但沒有看到乙
    ○○在拉開誰等情（見原審卷第63頁、第64頁）。綜析證人
    甲○○、朱清華及林金安之前開證詞，可知乙○○於案發時
    並無毆打甲○○之行為，僅係單純拉住甲○○；而參佐證人
    甲○○於審理中所陳：乙○○當時抓住伊，叫伊放手等情，
    足見乙○○拉住甲○○之目的，僅係為讓甲○○罷手而出手
    調停，應無傷害甲○○之犯意，核與證人朱清華所述：乙○
    ○並無出拳，其目的應係在勸架乙節相合。另依證人程氏釧
    及林氏紅柳於本院審理中之證詞，則均未證述乙○○有何毆
    打甲○○或與甲○○發生拉扯之舉，本件當難遽認被告乙○
    ○有何傷害甲○○之犯行及故意。
五、綜上所述，公訴人所舉事證，無從說服本院形成被告乙○○
    有罪之心證，原審法院因而為無罪之諭知，核無不合。至公
    訴人執證人甲○○於警訊及偵查中時所證：「乙○○於旁邊
    抓著伊，伊叫乙○○放手，但他一直抓著不放，讓伊遭到程
    氏釧及林氏紅柳毆打」等語，認被告有共同傷害行為，然查
    告訴人自始及本院審理中，均未指訴被告有毆打伊等情，有
    各該筆錄可稽，公訴人上訴意旨所指係單純就同一證據資料
    為相異之評價或屬原審取捨證據及證據證明力判斷職權之合
    法行使，其所為判斷，尚無悖乎一般經驗法則，自不得指為
    違法。本件檢察官所提出之證據，既不足為被告有罪之積極
    證明，其指明之證明方法，復無從說服法院以形成被告有罪
    之確信，基於無罪推定之原則，原審諭知被告無罪，核無不
    合，檢察官上訴為無理由，應予駁回。
據上論結，應依刑事訴訟法第368條，判決如主文。
本案經檢察官郭弘佑到庭執行職務。
中    華    民    國    97    年    10    月    29    日
                  刑事第二庭審判長法  官  洪光燦
                                  法  官  林恆吉
                                  法  官  宋明蒼
以上正本證明與原本無異。
不得上訴。
                                  書記官  駱麗君
中    華    民    國    97    年    10    月    29    日


司法院資訊處製作；財團法人民間司法改革基金會備份。
